

Nguyễn Hải Đăng Back-end Developer

22/06/2003

Nam

0342532576

dangnhpc03033@gmail.com

1861 tổ 2 Ấp Tân Vĩnh, Tân Lược, Bình Tân, Vĩnh Long

https://www.facebook.com/profile.p hp?id=100014932200483

Kỹ năng

Quản lý đội nhóm



Quản lý dự án



Kiểm thử



Giao tiếp



thuyết trình



Tin học văn phòng



Tìm hiểu-học hỏi



MUC TIÊU

Tôi là một lập trình viên đam mê về Java, mong muốn tham gia vào môi trường phát triển đội ngũ và đóng góp vào việc xây dựng các ứng dụng Java chất lượng cao và học hỏi được kinh nghiêm làm việc cũng như tác phong trong môi trường công việc cao.

Học vấn

08/2022 - nay

Cao đẳng thực hành fpt polytechnic cơ sở Cần Thơ | Phát triển phần mềm Tôi đã có kiến thức và kỹ năng trong lập trình C#, Java Swing, và Java Spring Boot. Đồng thời, tôi cũng được trang bị các kỹ năng quản lý dự án theo mô hình Agile và sử dụng SQL Server và Firebase để quản lý dữ liệu. Tôi cũng có kinh nghiệm trong kiểm thử dự án để đảm bảo chất lượng sản phẩm.

KINH NGHIỆM LÀM VIỆC

15/7/2023 - nay

Thực hiện dự án web khóa học trực tuyến | Leader

- -Thực hiện trang web khóa học trực tuyến bằng java Spring boot và RESTful API dữ liệu được quản lý bằng firebase
- -các công việc trong dự án
- + Thực hiện thêm sửa ở giao diện admin
- + Phân công công việc

10/7/2023 - nay

Dự án web bán thực phẩm chức năng | Leader

-Sử dụng Spring boot và RESTful API để thực hiện dự án web bán thực phẩm chức năng

-Các công việc:

- Thực hiện chức năng thêm sửa ở giao diện admin
- Phân công và quản lý công việc
- · Kiểm thử và hỗ trợ các thành viên trong nhóm

10/7/2023 - 27/07/2023

Lên kế hoạch và thực hiện talkshow IT | Trưởng ban tổ chức

- -Thực hiện lên kế hoạt và tổ chức taikshow về thực hiện đồ án tốt nghiệp và kinh nghiệm trước nhà tuyển dụng cho sinh viên ứng dụng phần mềm và lập trình web -Các công việc làm trong dự án
- · Liên lạc trực tiếp với khách mời diễn giả và giảng viên
- Thúc đẩy thời gian làm việc của các thành viên

08/05/2023 - 21/06/2023

Dự án xây dựng web bán phụ kiện thú cưng | Leader

- -Sử dụng Spring boot và SQL Server để tạo dự án website bán phụ kiện chú cưng -Các công việc trong dự án
 - Quản lý phân công công việc
 - · Thực hiện phần admin của dự án
 - · kiểm tra lỗi và phụ giúp các thành viên trong nhóm

HOẠT ĐỘNG

20/07/2023 - 21/7/2023

THIỆN NGUYỆN NÚI TÔ | Thực hiện tình nguyện cho các bà con nghèo ở núi Tô Phụ bưng bê và chuyển đồ ra xe cho bà con nhận quà ở núi Tô

Sở thích

- o Đọc sách,nghe sách
- o Nghe nhạc
- o Xem film

CHỨNG CHỈ

2022

Tin học văn phòng

2022

Tiếng Anh

NGƯỜI THAM CHIỀU

-Giảng viên

- Thầy:Trần Văn Thiện
- Bộ môn:Ứng dụng phần mềm
- $\bullet \ Email: thientv 10 @fpt.edu.vn$

© topcv.vn